【裁判字號】    99,審易,1343
【裁判日期】    991022
【裁判案由】    竊盜
【裁判全文】
臺灣桃園地方法院刑事判決            99年度審易字第1343號
公  訴  人  臺灣桃園地方法院檢察署檢察官
被      告  甲○○
上列被告因竊盜案件，經檢察官提起公訴（99年度偵字第16369
、16370 、16715 號），嗣於本院準備程序進行中，被告就被訴
事實為有罪之陳述，經本院告知簡式審判程序意旨，並聽取公訴
人及被告之意見後，本院裁定改依簡式審判程序審理，並判決如
下：
    主  文
甲○○竊盜，累犯，處有期徒刑伍月，如易科罰金，以新臺幣壹
仟元折算壹日；又竊盜，累犯，處有期徒刑肆月，如易科罰金，
以新臺幣壹仟元折算壹日；又竊盜，累犯，處有期徒刑肆月，如
易科罰金，以新臺幣壹仟元折算壹日。應執行有期徒刑拾月，如
易科罰金，以新臺幣壹仟元折算壹日。
    事  實
一、甲○○前於民國94年間因連續施用第二級毒品案件，經本院
    以94年度壢簡字第1817號判決，判處有期徒刑6 月確定；復
    於94年間又因連續竊盜案件，經本院以94年度壢簡字第1426
    號判決，判處有期徒刑5 月確定；再於94年間因搶奪案件，
    經臺灣高等法院以95年度上訴字第2937號判決，判處有期徒
    刑2 年確定，並與上開有期徒刑6 月、5 月接續執行，於97
    年5 月21日假釋併付保護管束出監，迄97年12月21日保護管
    束期滿，假釋未經撤銷，其未執行之刑，以已執行論（於本
    案構成累犯）。詎猶不知悔改，復意圖為自己不法之所有，
    基於竊盜之犯意，而為下列犯行：
  (一)於99年1 月15日晚間（起訴書誤載為上午，本院應予更正）
    10 時34 分許，在址設桃園縣楊梅市○○路39 7號其所任職
    推拿師之乙○○○○○（起訴書誤載為永順中醫診所，本院
    應予更正）內，趁診所打烊前，對診所助理陳家蕾佯稱要用
    廁所，進而躲在診所2 樓，利用診所打烊後無人居住之際，
    徒手竊取診所抽屜內現金新臺幣50,601元，嗣經診所負責人
    戊○○報警而為警循線查獲。
  (二)於99年3 月22日上午11時20分許，在址設桃園縣中壢市○○○路○ 段21號之建成中醫診所內，趁診所推拿師丁○○為病
    患推拿時，徒手竊取丁○○所有之SAMSUNG 廠牌、型號GT-S
    5230、序號000000000000000 號行動電話1 支。得手後，於
    同日（22日）某時，至址設於桃園縣中壢市○○路86號尋易
    民營電訊局，將上開行動電話以新臺幣1600元之代價，變賣
    予不知情之該店負責人張賢錦，嗣經丁○○報警而為警循線
    查獲。
  (三)於99年3 月28日下午3 時許，侵入丙○○位於桃園縣中壢市
    ○○路265 號住處內（無故侵入住宅部分未據告訴），徒手
    竊取丙○○所有之門號0000000000號、Sony Ericsson廠牌、
    型號K550I 、序號00000000000000000 號行動電話1 支。得
    手後，於98年3 月29日某時，至址設於桃園縣中壢市○○路
    1 之30號大偉商行，將上開行動電話以新臺幣1000元之代價
    ，變賣予不知情之該店負責人徐佳聲，嗣經丙○○報警而為
    警循線查獲。
二、案經桃園縣政府警察局中壢分局、楊梅分局分別報告臺灣桃
    園地方法院檢察署檢察官偵查起訴。
    理  由
一、本案被告甲○○所犯之罪，並非法定刑為死刑、無期徒刑或
    最輕本刑3 年以上有期徒刑之罪，亦非高等法院管轄第一審
    之案件，而被告於準備程序中就被訴事實已為有罪之陳述，
    經本院告知簡式審判程序之旨，並聽取公訴人及被告之意見
    後，本院乃依刑事訴訟法第273 條之1 第1 項規定，裁定進
    行簡式審判程序，合先敘明。
二、上揭犯罪事實，業據被告甲○○於警詢、偵訊及本院審理時
    均坦承不諱，並核與被害人戊○○、丁○○、丙○○於警詢
    時之指述及證人陳家蕾、張賢錦、徐佳聲於警詢時之證述情
    節相符，復有通聯調閱查詢單2 份、中古行動電話買賣契約
    書暨切結書、切結書各1 份等附卷可稽，足認被告前開任意
    性自白與事實相符，堪以採信。綜上，本件事證明確，被告
    犯行已堪認定，應依法論罪科刑。
三、核被告甲○○所為，均係犯刑法第320 條第1 項之竊盜罪。
    另被告所犯上開三罪間，犯意各別，行為互殊，應予分論併
    罰。又被告有如上開事實欄一所載之科刑及執行紀錄，有臺
    灣高等法院被告前案紀錄表1 份在卷可佐，其於徒刑執行完
    畢後5 年內故意再犯本件有期徒刑以上之三罪，均為累犯，
    皆應依刑法第47條第1 項之規定加重其刑。爰審酌被告前有
    多次竊盜前科，經法院判決有罪確定後，猶不知悔改，不思
    以正當手段獲取財物，竟圖不勞而獲而為本案竊盜犯行，危
    害社會治安及被害人之權益，所為非是，惟念其犯後坦承犯
    行，並兼衡被告犯罪之動機、目的、手段、智識程度、遭竊
    財物價值等一切情狀，分別量處如主文所示之刑及定其應執
    行之刑，並均諭知易科罰金之折算標準。
據上論斷，應依刑事訴訟法第273 條之1 第1 項、第299 條第1
項前段，刑法第320 條第1 項、第47條第1 項、第41條第1 項前
段、第8 項、第51條第5 款、刑法施行法第1 條之1 第1 項、第
2 項前段。
本案經檢察官梁光宗到庭執行職務。
中    華    民    國    99    年    10    月    22    日
                        刑事庭  法  官  鍾雅蘭
以上正本證明與原本無異。
如不服本判決，得自收受送達之翌日起10日內向本院提出上訴狀
（應附繕本），其未敘述上訴理由者，應於上訴期間屆滿後20日
內補提理由書狀於本院，上訴於臺灣高等法院。
                                書記官  陳恩如
中    華    民    國    99    年    10    月    22    日
附錄本案論罪科刑法條：
中華民國刑法第320條
意圖為自己或第三人不法之所有，而竊取他人之動產者，為竊盜
罪，處五年以下有期徒刑、拘役或五百元以下罰金。
意圖為自己或第三人不法之利益，而竊佔他人之不動產者，依前
項之規定處斷。
前二項之未遂犯罰之。

司法院資訊處製作；財團法人民間司法改革基金會備份。
